---
title: Hierarchische kleurenpaletten
author: 
 - Martijn Tennekes
 - Edwin de Jonge
---

Hierarchische kleurpaletten
========================================================

We willen graag het gebruik van kleuren om classificatiestructuren
te verduidelijken onderzoeken. We hebben zo meteen een aantal vragen voor je. We verwachten dat het niet meer dan 5 minuten van je kostbare tijd kost.

Alle gebruikte __classificaties__ en voorbeelden zijn __fictief__! 

Alvast hartelijk dank voor je medewerking!

```{r initializatie, echo=FALSE, message=FALSE}
knitr::opts_chunk$set(echo=FALSE, message=FALSE, warning=FALSE)
library(treemap)
library(igraph)
library(grid)

source("../R/survey_data.R")
dats_tm <- generateRandomHierData(2, seeds=c(20140114, 20140115))
dats_gr <- generateRandomHierData(2, seeds=c(20140116, 20140117), levs=c(3,6,17), addText=FALSE)


group <- 1

tmids <- list(c("HZ", "AF", "SD", "KL", "SX"),
              c("JM", "HD", "ND", "EN", "PQ"))
```

### Vraag 1

Ben je (gedeeltelijk) kleurenblind?

### Vraag 2

Hieronder zie je een zogenaamde treemap die de omzet per branch weergeeft. De Hoe groter de rechthoek, hoe groter de omzet.
Om het gebruik van voorkennis uit te sluiten coderen we de branches met letters. Let op: deze codes zijn __willekeurig__ gekozen en hebbben niets te maken met
SBI codes.

```{r treemap1}
tm <- treemap(dats_tm[[group]], index=c("h1", "h2", "h3"), vSize="value", title="", bg.labels=255)  

addSymbols(tm, tmids[[group]], symbols=c("+", "*", "*", "*", "*"))
```

#### a)

Selecteer de branch/branches die het meest verwant is/zijn met `r tmids[[group]][1]` (het blauwe plusje) uit onderstaande keuzes (die zijn aangegeven met blauwe sterretjes):

```{r choices, comment=NA}
for (i in tmids[[group]][-1]) {
    cat("[]", i, "\n")
}
```

```{r treemap2}
tm <- treemap(dats_tm[[3-group]], index=c("h1", "h2", "h3"), vSize="value", title="", vColor="h1", type="categorical", position.legend="none", palette="Set1")  

addSymbols(tm, tmids[[3-group]], symbols=c("+", "*", "*", "*", "*"))

```

#### b)

Selecteer de branch/branches die het meest verwant is/zijn met `r tmids[[3-group]][1]` (het blauwe plusje) uit onderstaande keuzes (die zijn aangegeven met blauwe sterretjes):

```{r choices2, comment=NA}
for (i in tmids[[3-group]][-1]) {
    cat("[]", i, "\n")
}
```

#### c)

Welke treemap vind je esthetisch gezien mooier?

#### d)

Welke treemap vind je beter voor analysedoeleinden?


### Vraag 3
Hieronder zie je twee gerichte grafen die de structuur tussen de branches weergeven. Wederom zijn de gebruikte classificaties fictief en zijn de letters willekeurig gekozen.

```{r graph1}
plotGraph(dats_gr[[group]], method="firstcat", seed=20140101)
```

#### a)

Welke branch is het meest verwant met I?

#### b)

Selecteer de branch/branches die afstammmen van Y:

```{r graph2}
plotGraph(dats_gr[[3-group]], method="HCP", seed=20140102)
```


