---
title: Hierarchische kleurenpaletten
author: 
 - Martijn Tennekes
 - Edwin de Jonge
---

Hierarchische kleurpaletten
========================================================

We willen graag het gebruik van kleuren om classificatiestructuren
te verduidelijken onderzoeken. We hebben zo meteen een aantal vragen voor je. 
We verwachten dat het niet meer dan 5 minuten van je kostbare tijd kost. 

Je kunt je antwoorden in dit document invullen en terugsturen naar m.tennekes@cbs.nl
of het document printen en het ingevulde document sturen naar Martijn Tennekes, kamer
2A42 (Heerlen).

Alle gebruikte __classificaties__ en voorbeelden zijn __fictief__! 

Alvast hartelijk dank voor je medewerking!

```{r initializatie, echo=FALSE, message=FALSE}
knitr::opts_chunk$set(echo=FALSE, message=FALSE, warning=FALSE)
library(treemap)
library(igraph)
library(grid)

source("../R/survey_data.R")
dats_tm <- generateRandomHierData(2, seeds=c(20140114, 20140115))
dats_gr <- generateRandomHierData(2, seeds=c(20140116, 20140117), levs=c(3,6,17), addText=FALSE)
dats_bar <- generateRandomHierData(2, seeds=c(20140127, 20140128), levs=c(3, 9, 22))
#dats_gr <- generateRandomHierData(2, seeds=c(20140116, 20140117), levs=c(5, 13, 30), addText=FALSE)


group <- 1

branches_tm1 <- list(c("HZ", "AF", "SD", "KL", "SX"),
                    c("JM", "HD", "EP", "EN", "PQ"))

branches_tm2 <- c("Hoofdcategorie AJ", "Hoofdcategorie SA")

branches_gr1 <- list(c("J", "K", "S", "C"),
                     c("K", "J", "A", "L"))
branches_gr2 <- c("G", "B")

branches_bar1 <- list(c("OS","JF","RG","PG","LH"),c("MX","DR","CG","IV","QT"))

seeds_gr <- c(20140101, 20140102)

```

### Vraag 1

Ben je (gedeeltelijk) kleurenblind?

```
Antwoord: 
```

### Vraag 2
Hieronder zie je twee gerichte grafen die de structuur van een classificatie 
weergeven. Om het gebruik van voorkennis uit te sluiten coderen 
we de categorieën met letters. Let op: deze codes zijn __willekeurig__ gekozen en 
hebbben niets te maken met
bijv. SBI codes.

```{r graph1, fig.cap="Graaf 1"}
plotGraph(dats_gr[[group]], method="firstcat", seed=seeds_gr[[group]])
#plotGraph(dats_gr[[group]], method="HCP", seed=20140101)
```

#### 2a)

Selecteer de code(s) die het meest verwant is/zijn met `r branches_gr1[[group]][1]`:

```{r choices_g1, comment=NA}
for (i in branches_gr1[[group]][-1]) {
    cat("[]", i, "\n")
}
```

#### 2b)

Welke codes stammen af van `r branches_gr2[group]`?

```
Antwoord: 
```


#### 2c)

Wat vind je van de volgende stelling?

_"De kleuren in graaf 1 hebben mij geholpen met het beantwoorden van bovenstaande vragen 2a en 2b."_

1. Helemaal mee oneens
2. Mee oneens
3. Neutraal
4. Mee eens
5. Helemaal mee eens

```
Antwoord: 
```

```{r graph2, fig.cap="Graaf 2"}
#plotGraph(dats_gr[[3-group]], method="firstcat", seed=20140102)
plotGraph(dats_gr[[3-group]], method="HCP", seed=seeds_gr[[3-group]], hue_fraction=0.95)
```

#### 2d)

Selecteer de code(s) die het meest verwant zijn met `r branches_gr1[[3-group]][1]`:

```{r choices_g2, comment=NA}
for (i in branches_gr1[[3-group]][-1]) {
    cat("[]", i, "\n")
}
```

#### 2e)

Welke codes stammen af van `r branches_gr2[3-group]`?

```
Antwoord: 
```

#### 2f)

Wat vind je van de volgende stelling?

_"De kleuren in graaf 2 hebben mij geholpen met het beantwoorden van bovenstaande vragen 2d en 2e."_


1. Helemaal mee oneens
2. Mee oneens
3. Neutraal
4. Mee eens
5. Helemaal mee eens

```
Antwoord: 
```

#### 2g)

Welke graaf vind je mooier?

```
[] Graaf 1
[] Graaf 2
[] Maak niet uit
```

#### 2h)
   
Welke kleuren vind je geschikter voor analysedoeleinden?

```
[] Kleuren van graaf 1
[] Kleuren van graaf 2
[] Maak niet uit
```



### Vraag 3

Hieronder zie je een zogenaamde treemap die de omzet per categorie weergeeft. 
Hoe groter de rechthoek, hoe groter de omzet. Wederom is de gebruikte 
classificatie fictief en zijn de letters willekeurig gekozen.


```{r treemap1, fig.cap="Treemap 1"}
tm <- treemap(dats_tm[[group]], index=c("h1", "h2", "h3"), vSize="value", title="", bg.labels=255, overlap.labels=0.1)  

addSymbols(tm, branches_tm1[[group]], symbols=c("+", "*", "*", "*", "*"))
```

#### 3a)

Kruis de code(s) aan die het meest verwant zijn met 
`r branches_tm1[[group]][1]` uit onderstaande keuzes:

```{r choices_t1, comment=NA}
for (i in branches_tm1[[group]][-1]) {
    cat("[]", i, "\n")
}
```

#### 3b) 

Hoeveel subcategoriën bevat `r branches_tm2[[group]]`?

```
Antwoord: 
```
#### 3c)

Wat vind je van de volgende stelling?

_"De kleuren in Treemap 1 hebben mij geholpen met het beantwoorden van bovenstaande vragen 3a en 3b."_

1. Helemaal mee oneens
2. Mee oneens
3. Neutraal
4. Mee eens
5. Helemaal mee eens

```
Antwoord: 
```

```{r treemap2, fig.cap="Treemap 2"}
tm <- treemap(dats_tm[[3-group]], index=c("h1", "h2", "h3"), vSize="value", title="", vColor="h1", type="categorical", position.legend="none", palette="Set1", overlap.labels=0.1)  

addSymbols(tm, branches_tm1[[3-group]], symbols=c("+", "*", "*", "*", "*"))

```

#### 3d)

Selecteer de code(s) die het meest verwant is/zijn met `r branches_tm1[[3-group]][1]`
uit onderstaande keuzes:

```{r choices_t2, comment=NA}
for (i in branches_tm1[[3-group]][-1]) {
    cat("[]", i, "\n")
}
```

#### 3e) 

Hoeveel subcategoriën bevat `r branches_tm2[[3-group]]`?

```
Antwoord: 
```

#### 3f)

Wat vind je van de volgende stelling?

_"De kleuren in Treemap 2 hebben mij geholpen met het beantwoorden van bovenstaande vragen 3d en 3e."_

1. Helemaal mee oneens
2. Mee oneens
3. Neutraal
4. Mee eens
5. Helemaal mee eens

```
Antwoord: 
```

#### 3g)

Welke treemap vind je mooier?

```
[] Treemap 1
[] Treemap 2
[] Maakt niet uit
```

#### 3h)

Welke kleuren vind je geschikter voor analysedoeleinden?

```
[] Kleuren van treemap 1
[] Kleuren van treemap 2
[] Maakt niet uit
```

### Vraag 4

Hieronder zie je een staafdiagram die de omzet per categorie in een classificatie
weergeeft. 
Wederom is de gebruikte classificatie *fictief* en zijn de letters willekeurig gekozen.

```{r bar1, fig.cap="Staafdiagram 1"}
plotBar(dats_bar[[group]], method="firstcat")
```

#### 4a)

Kruis de code(s) aan die het meest verwant zijn met 
`r branches_bar1[[group]][1]` uit onderstaande keuzes:

```{r choices_b1, comment=NA}
for (i in branches_bar1[[group]][-1]) {
    cat("[]", i, "\n")
}
```

#### 4b)

Wat vind je van de volgende stelling?

_"De kleuren in Staafdiagram 1 hebben mij geholpen met het beantwoorden van vraag 4a"_

1. Helemaal mee oneens
2. Mee oneens
3. Neutraal
4. Mee eens
5. Helemaal mee eens

```
Antwoord: 
```

```{r bar2, fig.cap="Staafdiagram 2"}
plotBar(dats_bar[[3-group]], method="HCP", hue_fraction=0.95)

```


#### 4c)

Selecteer de code(s) die het meest verwant zijn met `r branches_bar1[[3-group]][1]` (het blauwe plusje) uit onderstaande keuzes (die zijn aangegeven met blauwe sterretjes):

```{r choices_b2, comment=NA}
for (i in branches_bar1[[3-group]][-1]) {
    cat("[]", i, "\n")
}
```

#### 4d)

Wat vind je van de volgende stelling?

_"De kleuren in Treemap 4 hebben mij geholpen met het beantwoorden van vraag 4c."_

1. Helemaal mee oneens
2. Mee oneens
3. Neutraal
4. Mee eens
5. Helemaal mee eens

```
Antwoord: 
```

#### 4e)

Welke staafdiagram vind je mooier?

```
[] Staafdiagram 1
[] Staafdiagram 2
[] Maakt niet uit
```

#### 4f)

Welke kleuren vind je geschikter voor analysedoeleinden?

```
[] Kleuren van staafdiagram 1
[] Kleuren van staafdiagram 2
[] Maakt niet uit
```

Dank je wel voor je medewerking!